臺灣花蓮地方法院民事裁定
111年度小抗字第2號
抗  告  人  鄭美華  
相  對  人  優典旅行社有限公司


法定代理人  陳國佑  
相  對  人  楊寶珍  
上列當事人間請求損害賠償事件，抗告人對於本院民國111年3月
25日本院花蓮簡易庭111年度花小字第130號移轉管轄裁定，提起
抗告，本院裁定如下：
    主  文
原裁定廢棄。
抗告費用由相對人負擔。
    理  由
一、按因契約涉訟者，如經當事人定有債務履行地，得由該履行
    地之法院管轄，民事訴訟法第12條亦有明定。所謂「因契約
    涉訟」，即本於債權契約或物權契約而提起之民事訴訟，凡
    因請求確認契約關係之成立、履行契約、或因契約之解除、
    撤銷、終止或因不履行契約而請求返還定金、給付違約金、
    損害賠償、減少價金、修補瑕疵等事項所提起之訴訟均屬之
    ；又所謂「債務履行地」，係以當事人契約所定之債務履行
    地為限，是項約定，無論以文書或言詞，抑以明示或默示為
    之，均無不可，倘若其履行地定有數處或雙務契約當事人所
    負擔之債務雙方定有互異之債務履行地者，各該履行地之法
    院亦皆有管轄權。而同一訴訟，數法院有管轄權者，原告得
    任向其中一法院起訴，民事訴訟法第22條亦有明文。至於管
    轄權之有無，應依原告主張之事實，按諸法律關於管轄之規
    定而為認定，與其請求之是否成立無涉。再法院依民事訴訟
    法第28條以裁定將訴訟移送他法院管轄者，須對於所移送之
    民事訴訟無管轄權，始足當之，此觀同條第1項規定甚明。 
二、抗告意旨略以：相對人向抗告人訂房預住兩天，並匯有訂金
    ，抗告人於入住當晚告知相對人需先繳清住宿費用，相對人
    卻一再推拖至退房再付，後竟於入住第二晚退住，因本件為
    住宿契約，住宿地在花蓮，足證兩造已約定有債務履行地，
    是本院自有管轄權，原裁定以本院無管轄權為由為移轉管轄
    ，自有違誤等語。並聲明：原裁定廢棄。
三、相對人則以：相對人係透過Line向抗告人訂房，雙方僅約定
    住房時間、數量及金額，並未有債務履行地之約定。因抗告
    人經營民宿之房間不乾淨、有小蟲、頭髮等不潔狀況，經要
    求改善仍置之不理，提供有瑕疵之服務，才會要求解除契約
    ，雖事發地在花蓮，然相對人住所及本案相關住宿團員均住
    臺中，為調查便捷，應認移轉至亦有管轄權之臺中審理，請
    求駁回抗告等語置辯。
四、經查：
　㈠本件兩造係因住宿契約涉訟，而住宿地點為抗告人位於花蓮
    縣○○鄉○○○街000號「閒雲居花園民宿」等情，業據抗告人提
    出民宿登記證、抗告人與相對人楊寶珍之LINE對話紀錄為證
    （見本院卷第43-45頁），核與相對人所稱：本件係向抗告
    人訂房，事發地在花蓮等情相符。足認就抗告人依本件住宿
    契約所負提供相對人住宿服務之給付義務，兩造已約定以該
    民宿所在地（即花蓮縣）為履行地，揆諸上揭說明，本院就
    本件住宿契約糾紛，自有管轄權。
　㈡從而，本件既非專屬管轄事件，而抗告人給付義務之履行地
    即本院亦有管轄權，已如前述，是依民事訴訟法第12條之規
    定，抗告人據此向本院起訴，核無違誤。原法院以抗告人未
    釋明本院有何管轄權基礎，兩造又無合意約定由本院管轄為
    由，依職權以原裁定將本件移送臺灣臺中地方法院，於法尚
    有未洽。抗告意旨指摘原裁定不當，求予廢棄，為有理由，
    爰由本院將原裁定廢棄，並由原法院另為適法之處理。 　
五、據上論結，本件抗告為有理由，爰裁定如主文。
中　　華　　民　　國　　111 　年　　7 　　月　　6   　日
                  民事第一庭  審判長  法　官　范坤棠
　　　　　　　　　                    法　官  楊碧惠
　　　　　　　　　　　　　　　　　　　法　官  李立青
以上正本係照原本作成。
本裁定不得再抗告。
中　　華　　民　　國　　111 　年　　7 　　月　　6 　　日
                              書記官  林政良